【裁判字號】    99,訴,180
【裁判日期】    990225
【裁判案由】    毒品危害防制條例
【裁判全文】
臺灣臺北地方法院刑事判決               99年度訴字第180號
公  訴  人  臺灣臺北地方法院檢察署檢察官
被      告  甲○○
上列被告因毒品危害防制條例案件，經檢察官提起公訴（99年度
撤緩偵字第6 號），被告於本院準備程序進行中，就被訴事實為
有罪之陳述，經本院告知簡式審判程序意旨，並聽取公訴人及被
告之意見後，本院合議庭裁定依簡式審判程序審理，判決如下：
    主  文
甲○○施用第一級毒品，累犯，處有期徒刑拾壹月。扣案之注射
針筒壹支沒收。
    事  實
一、甲○○前因殺人未遂案件，經本院以80年度訴緝字第313 號
    判決判處有期徒刑6 年，又因恐嚇案件，經本院以80年度訴
    字第2070號判決判處有期徒刑2 年，均分別經臺灣高等法院
    及最高法院先後駁回上訴確定，且定應執行有期徒刑7 年，
    後其於民國83年9 月16日因縮短刑期假釋出監並付保護管束
    ，惟其假釋遭撤銷，應執行殘刑3 年11月2 日，再因肅清煙
    毒條例案件，經臺灣高等法院以86年度上訴字第2213號判決
    判處有期徒刑3 年2 月確定，並與前揭殘刑接續執行，復於
    91年7 月8 日因縮短刑期假釋出監並付保護管束，惟其假釋
    又遭撤銷，應執行殘刑1 年9 月14日，另因施用毒品案件，
    經本院以94年度訴緝字第34號判決判處有期徒刑10月確定，
    再經依法減為有期徒刑5 月，而與上開殘刑1 年9 月14日接
    續執行，而於96年10月17日就該5 月之有期徒刑易科罰金，
    致上開各刑全部執行完畢。
二、甲○○曾因施用毒品案件，經臺灣宜蘭地方法院裁定施以觀
    察、勒戒，於89年4 月24日因無繼續施用傾向出所（續執行
    徒刑），並經臺灣宜蘭地方法院檢察署檢察官以89年度毒偵
    字第605 號為不起訴處分，後於5 年內之93年間，即再犯施
    用毒品罪，而經本院判處有期徒刑10月確定（如上），現亦
    另案執行施用毒品案件中，竟仍未戒除毒癮，而基於施用第
    一級毒品之犯意，於97年12月28日（起訴書誤載為27日）某
    時，在其位於臺北市○○區○○街230 號5 樓之住處內，以
    針筒注射之方式施用第一級毒品海洛因1 次；嗣於同日傍晚
    6 時10分許，因形跡可疑，為警在臺北市○○區○○路116
    巷6 弄口盤檢查獲，並扣得其所有供（但非專供）其施用海
    洛因所用之注射針筒1 支，始知上情。
三、案經臺北市政府警察局南港分局報請臺灣臺北地方法院檢察
    署檢察官偵查起訴。
    理  由
一、程序部分：本件被告甲○○所犯係死刑、無期徒刑或最輕本
    刑為3 年以上有期徒刑以外之罪，其於準備程序中就被訴事
    實為有罪之陳述，經本院告知簡式審判程序之旨，並聽取當
    事人意見後，經本院合議庭依刑事訴訟法第273 條之1 第1
    項規定裁定由受命法官獨任進行簡式審判程序，合先敘明。
二、上開事實，業據被告於本院99年2 月1 日之準備及審理程序
    中坦承不諱，並有扣案之注射針筒1 支為憑，且被告此次驗
    尿結果，鴉片類（嗎啡、可待因）確呈現陽性反應，檢體編
    號核亦無誤，此有台灣尖端先進生技醫藥股份有限公司濫用
    藥物檢驗報告及尿液檢體委驗單（編號：029041號）各1 件
    存卷可查，堪認被告確於上開時、地，有施用第一級毒品海
    洛因1 次之行為，則被告上開於本院之任意性自白核與事實
    相符而可採信，本案事證已臻明確，其犯行堪以認定；又查
    被告於89年4 月24日觀察、勒戒執行完畢出所後，5 年內已
    經再犯施用毒品之罪，且業經依法追訴處罰（詳如事實欄「
    一、二、」所述），此有臺灣高等法院被告前案紀錄表1 件
    在卷可參，縱其本次施用毒品之時間在該次觀察、勒戒執行
    完畢5 年之後，仍應依法追訴處罰。
三、核被告所為，係犯毒品危害防制條例第10條第1 項之施用第
    一級毒品罪。被告施用前持有第一級毒品之行為，為施用之
    行為所吸收，不另論罪。又查被告前因殺人未遂案件，經本
    院以80年度訴緝字第313 號判決判處有期徒刑6 年，又因恐
    嚇案件，經本院以80年度訴字第2070號判決判處有期徒刑2
    年，均分別經臺灣高等法院及最高法院先後駁回上訴確定，
    且定應執行有期徒刑7 年，後其於83年9 月16日因縮短刑期
    假釋出監並付保護管束，惟其假釋遭撤銷，應執行殘刑3 年
    11月2 日，再因肅清煙毒條例案件，經臺灣高等法院以86年
    度上訴字第2213號判決判處有期徒刑3 年2 月確定，並與前
    揭殘刑接續執行，復於91年7 月8 日因縮短刑期假釋出監並
    付保護管束，惟其假釋又遭撤銷，應執行殘刑1 年9 月14日
    ，另因施用毒品案件，經本院以94年度訴緝字第34號判決判
    處有期徒刑10月確定，再經依法減為有期徒刑5 月，而與上
    開殘刑1 年9 月14日接續執行，而於96年10月17日就該5 月
    之有期徒刑易科罰金，致上開各刑全部執行完畢，此有臺灣
    高等法院被告前案紀錄表1 份可按，其於5 年內故意再犯本
    件最重本刑為有期徒刑以上之罪，為累犯，應依刑法第47條
    第1 項之規定加重其刑。爰審酌被告犯後雖於本院審理中坦
    承犯行，態度尚可，然前已有多次施用毒品之前案紀錄，仍
    未能戒除毒癮復行施用，暨被告其他素行、生活狀況、犯罪
    情節等一切情狀，量處如主文所示之刑，以示懲儆。末扣案
    之注射針筒1 支，為被告所有，迭據其供述甚詳，雖非專供
    施用第一級毒品之器具，但仍係供其犯罪所用之物，是依刑
    法第38條第1 項第2 款併予宣告沒收。
據上論斷，應依刑事訴訟法第273 條之1 第1 項、第299 條第1
項前段，毒品危害防制條例第10條第1 項，刑法第11條前段、第
47條第1 項、第38條第1 項第2 款，判決如主文。
本案經檢察官蔡偉逸到庭執行職務。
中    華    民    國    99    年    2     月    25    日
                  刑事第五庭  法  官  吳勇毅
上正本證明與原本無異。
如不服本判決應於收受送達後10日內向本院提出上訴書狀，並應
敘述具體理由；其未敘述上訴理由者，應於上訴期間屆滿後20日
內向本院補提理由書（均須按他造當事人之人數附繕本）「切勿
逕送上級法院」。
                              書記官  游秀珠
中    華    民    國    99    年    2     月    25    日
附錄本案論罪科刑法條全文：
毒品危害防制條例第10條
施用第一級毒品者，處 6 月以上 5 年以下有期徒刑。
施用第二級毒品者，處 3 年以下有期徒刑。

司法院資訊處製作；財團法人民間司法改革基金會備份。
